臺灣臺中地方法院民事裁定
111年度抗字第171號
抗  告  人  吳旻璿
相  對  人  孫晧哲


上列當事人間請求本票裁定事件，本院裁定如下：
    主  文
抗告駁回。
抗告程序費用新臺幣壹仟元由抗告人負擔。
    理  由
一、抗告意旨略以：相對人執有之發票人為抗告人，票面金額為
    40萬元，發票日期為109年9月5日，票據號碼為WG0000000號
    之本票(下稱系爭本票)，係相對人非法侵入聲請人之住處，
    遭相對人毆打而脅迫所簽發，聲請人已經到警察局報案等語
    。
二、按執票人依票據法第123條規定，向本票發票人行使追索權
    時，聲請法院裁定對發票人之財產強制執行者，其性質與非
    訟事件無殊，法院就本票形式上之要件是否具備予審查為已
    足。至該本票債務是否已因清償而消滅，應依訴訟程序另謀
    解決，殊不容於裁定程序中為此爭執；又聲請法院裁定許可
    對發票人強制執行之裁定，及抗告法院之裁定，僅依非訟事
    件程序，以審查強制執行許可與否，並無確定實體上法律關
    係存否之效力，如發票人就票據債務之存否有爭執時，應由
    發票人提起確認之訴，以資解決（最高法院56年度台抗字第
    714號、57年度台抗字第76號裁定參照）。再按本票執票人
    聲請法院裁定准許強制執行係屬非訟事件，法院僅得為形式
    上審查，就執票人之追索權已否罹於時效之實體上爭執，無
    權予以審究（最高法院94年度台抗字第90號裁定參照）。
三、經查，本件相對人主張其執有抗告人簽發之系爭本票，經提
    示後未獲付款，爰依票據法第123條規定，聲請裁定許可強
    制執行等情，已據提出系爭本票為證，本院形式審查系爭本
    票符合票據法第120條第1項所定應記載事項，而為有效，是
    原裁定予以准許，尚無不合。至抗告人上開抗告理由之主張
    ，已涉及實體上之攻擊防禦，而屬實體上法律關係存否之抗
    辯，依前揭說明，應由抗告人另行提起訴訟，以資解決，本
    件非訟程序不得加以審究，仍應為許可強制執行之裁定，是
    抗告人執前開理由提起抗告，為無理由，應予駁回。
四、依法應由關係人負擔費用者，法院裁定命關係人負擔時，應
    一併確定其數額，非訟事件法第24條第1項定有明文，爰依
    法確定本件抗告程序費用額為1,000元，由抗告人負擔。
五、據上論結，本件抗告為無理由，依非訟事件法第46條、第21
    條第2項、第24條第1項，民事訴訟法第495條之1第1項、第4
    49條第1項、第95條、第78條，裁定如主文。
中　　華　　民　　國　　111 　年　　6 　　月　　 14 　日
                民事第六庭審判長法  官  陳學德　　　　　
                  　　　　             
　　　　　　　　　              法  官  巫淑芳
　　　　　　　　　             
　　　　　　　　　              法  官  謝長志 
以上正本係依原本作成。
不得抗告。
中　　華　　民　　國　　111 　年　　6 　　月　　 14   日
                                書記官  林舒涵